# 请教陈版，关于emc项目的固定资产采购账务处理

提问人：yunjpb 时间：2017-10-27 10:01:12
节能服务企业向供应商采购设备，合约规定，设备的付款方式是按节能服务企业每月取得用能单位支付的节能效益分享款的67%向设备供应商支付，不足 5 年内支付完 300 万元设备款即节能服务企业终止支付设备款义务，若满 5 年支付的价款不足 300 万元也即终止支付义务，同时设备已安装完毕所有权即转移给节能服务企业。目前我们是按技术部提供的未来预估每月支付价款的现金流现值确定固定资产原值，第一年结束后，发现预估与实际支付存在差异，现该如何做调整？同时在第一年年末我们又根据以前的数据重新预估了以后年度的支付款项资金流，原先预估的金额与现行预估金额存在差异，又如何做调整，是否可以调整固定资产原值？谢谢！

回答人：chenyiwei
EMC业务中节能服务单位的会计处理可以选择“租赁模式”或“BOT模式”。从你说的情况看应是采用了“租赁模式”。 在“租赁模式”下，应合理判断租赁的类型是融资租赁还是经营租赁。这两者判断的最根本依据是租赁资产（节能设施）所有权上的主要风险和报酬的承担和享有情况。因为本案例中没有固定收费，而是“设备的付款方式是按节能服务企业每月取得用能单位支付的节能效益分享款的67%向设备供应商支付，不足 5 年内支付完 300 万元设备款即节能服务企业终止支付设备款义务，若满 5 年支付的价款不足 300 万元也即终止支付义务”，这种情况下租赁资产所有权上的风险和报酬实际上是设备供应商在承担，节能服务公司从供应商取得设备和将设备提供给用能单位，都是经营租赁，所以节能服务公司不应确认固定资产，而应将每年从用能单位取得的款项作为租赁收入，将支付给供应商的款项确认营业成本，不确认固定资产。

提问人：yunjpb 时间：2017-10-31 10:04:58
陈老师，合同里有条款说明，该设备在用能单位安装调试完毕验收后所有权就转移给节能服务单位，只是付款金额是不固定，这样的情况是否也可以确认为固定资产？

回答人：chenyiwei
没有承担所有权上的风险和报酬，不符合确认固定资产的条件。